【裁判字號】    98,上訴,3724
【裁判日期】    981012
【裁判案由】    毒品危害防制條例
【裁判全文】
臺灣高等法院刑事判決                 98年度上訴字第3724號
上  訴  人
即  被  告  甲○○
上列上訴人因毒品危害防制條例案件，不服臺灣板橋地方法院98
年度訴字第1792號，中華民國98年7 月8 日第一審判決（起訴案
號：臺灣板橋地方法院檢察署98年度毒偵字第2945號），提起上
訴，本院判決如下：
    主  文
上訴駁回。
    理  由
一、依刑事訴訟法第350條、第361條、第362條、第367條規定，
    不服地方法院之第一審判決而上訴者，須提出上訴書狀，並
    應敘述具體理由，為上訴必備之程式；其所提出之書狀未敘
    述上訴理由，或僅曾以言詞陳述上訴理由者，均應於上訴期
    間屆滿後20日內補提理由書於第一審法院。第一審法院經形
    式審查，認逾期未補提上訴理由者，應定期間先命補正；逾
    期未補正者，為上訴不合法律上之程式，應以裁定駁回。倘
    已提出上訴理由，但所提非屬具體理由者，則由第二審法院
    以上訴不合法律上之程式，判決駁回。而所謂具體理由，必
    係依據卷內既有訴訟資料或提出新事證，指摘或表明第一審
    判決有何採證認事、用法或量刑等足以影響判決本旨之不當
    或違法，而構成應予撤銷之具體事由，始克當之（例如：依
    憑證據法則具體指出所採證據何以不具證據能力，或依憑卷
    證資料，明確指出所為證據證明力之判斷如何違背經驗、論
    理法則）；倘僅泛言原判決認定事實錯誤、違背法令、量刑
    失之過重或輕縱，而未依上揭意旨指出具體事由，或形式上
    雖已指出具體事由，然該事由縱使屬實，亦不足以認為原判
    決有何不當或違法者（例如：對不具有調查必要性之證據，
    法院未依聲請調查亦未說明理由，或援用證據不當，但除去
    該證據仍應為同一事實之認定），皆難謂係具體理由，俾與
    第二審上訴制度旨在請求第二審法院撤銷、變更第一審不當
    或違法之判決，以實現個案救濟之立法目的相契合，並節制
    濫行上訴，最高法院97年度台上字第892 號判決意旨參照。
二、原審判決認被告甲○○明知海洛因依毒品危害防制條例第2
    條第2 項第1 款規定列為第一級毒品管理，不得非法持有及
    施用，竟於強制戒治執行完畢釋放後5 年內再犯施用毒品案
    件經法院判處罪刑確定後，猶不知悔悟並戒絕毒癮，復基於
    施用第一級毒品海洛因之犯意，於民國98年3月12日晚間某
    時，在臺北縣三重市某公園內，以將海洛因粉末摻水稀釋後
    ，再以針筒注入體內之方式，非法施用海洛因一次。嗣於98
    年3月13日中午12時20分許，在臺北縣三重市○○街51之1號
    前為警查獲，並扣得海洛因1包（鑑餘淨重0.0354公克）、
    注射針筒一支等物。前揭事實，業據被告於原審審理中供承
    不諱(參閱原審卷第39頁反面、第43頁反面)，而其於上開時
    、地為警查獲後所採尿液經送臺灣尖端先進生技醫藥股份有
    限公司以EIA酵素免疫分析法初步檢驗及以GC/MS氣相層析質
    譜儀法確認檢驗結果，確均呈鴉片類（嗎啡）陽性反應乙節
    ，亦有該公司98年3月25日濫用藥物檢驗報告、尿液檢體委
    驗單各1紙附卷可稽(參閱臺灣板橋地方法院檢察署98年度毒
    偵字第8519號偵查卷第45頁、第46頁)，暨其所有毒品海洛
    因1包及供施用毒品器具注射針筒1支等物扣案可資佐證。又
    前揭扣案毒品經送鑑定後，確含有海洛因成分等情，亦有交
    通部民用航空局航空醫務中心98年3月26日航藥鑑字第09815
     77號毒品鑑定書1份在卷可參(參閱前開偵查卷第55頁)，被
    告之自白既有上開證據足資補強，應堪信為真實。被告於有
    期徒刑執行完畢後，5年內故意再犯有期徒刑以上之本罪，
    應依刑法第47條第1項之規定論以累犯，並加重其刑。原審
    審酌被告前已有因施用毒品而經觀察、勒戒、強制戒治及多
    次論罪科刑之紀錄，猶再犯本件施用毒品犯行，可徵其不知
    悔改，遠離毒品之意志薄弱，惟其施用毒品係自戕行為，對
    他人法益尚無具體危害，及其施用毒品之動機，暨犯罪後坦
    承犯行之態度等一切情狀，量處被告施用第一級毒品，累犯
    ，處有期徒刑11月，核無違誤。
三、本件上訴人即被告甲○○不服原判決，於98年7月29日具狀
    提起第二審上訴，同年8月6日補充上訴理由，其上訴理由略
    以：被告已深知悔悟、下定決心終止惡習，除坦承一切罪行
    外，更懇切希望減輕罪責，以改過自新；原審未審酌被告自
    案發後自白且決心改過，量刑過重，懇請減輕刑責，給予被
    告改過自新機會等語。
四、惟查：量刑之輕重，係屬事實審法院得依職權自由裁量之事
    項，茍於量刑時，已依行為人之責任為基礎，並斟酌刑法第
    57條各款所列情狀，而未逾越法定範圍，又未濫用其職權，
    即不得遽指為違法，此觀最高法院72年度台上字第6696號判
    例意旨自明。本件原判決於量刑時，已依上揭規定，審酌上
    訴人曾有多次施用毒品之前科，且經觀察、勒戒、強制戒治
    及多次論罪科刑程序仍無法戒除，復又觸犯本件犯行，顯示
    其無戒絕之決心，惟考量其施用毒品係自戕行為，對他人法
    益尚無具體危害，及其施用毒品之動機，暨犯罪後坦承犯行
    之態度等一切情狀，量處被告有期徒刑11月，既未逾越法定
    刑度，亦未濫用自由裁量之權限，刑度亦屬妥適，核無不當
    或違法之情形。復核被告上訴理由之內容，未就原審判決有
    何採證認事、用法或量刑等足以影響原審判決本旨之不當或
    違法，而為具體指摘，揆諸首揭規定，其上訴自屬不合法律
    上之程式，應予駁回，並不經言詞辯論為之。
據上論斷，應依刑事訴訟法第367條前段、第372條，判決如主文
。
中    華    民    國    98    年    10    月    12    日
                刑事第十五庭  審判長法  官  吳昭瑩
                                    法  官  蘇隆惠
                                    法  官  吳炳桂
以上正本證明與原本無異。
如不服本判決，應於收受送達後10日內向本院提出上訴書狀，其
未敘述上訴之理由者並得於提起上訴後10日內向本院補提理由書
（均須按他造當事人之人數附繕本）「切勿逕送上級法院」。
                                    書記官  張嘉佐
中    華    民    國    98    年    10    月    12    日


司法院資訊處製作；財團法人民間司法改革基金會備份。
